臺灣新竹地方法院民事簡易判決　　　　 94年度竹簡字第481號
　　原　　　告　甲○
　　　　　　　　　　　　　　-.
　　被　　　告　乙○○
上列當事人間請求損害賠償事件，本院於民國94年5月10日辯論
終結，判決如下：
    主      文
被告應給付原告新台幣陸萬肆仟零捌拾元，並自民國九十四年三
月二十五日起至清償日止，按年息百分之五計算之利息。
原告其餘之訴駁回。
訴訟費用由被告負擔三分之一，餘由原告負擔。
本判決原告勝訴部分，得假執行。
原告其餘假執行之聲請駁回。
    事實及理由
一、原告主張：原告所有７３９５—ＦＶ號自小客車（下稱系爭
    車輛），於民國93年7月3日停放在新竹市○○路○段267 至
    269號間之路旁，不意竟遭被告所經營之環宇商行招牌砸中
    ，造成損壞，經原告將系爭車輛送修，歷時一時月之時間，
    始修復完成，造成原告生活、金錢、精神上困擾，為此依侵
    權行為之法律關係，請求被告賠償新台幣200,000元等語。
    並聲明：(1)被告應給付原告200,000元，及自起訴狀繕本送
    達之翌日起至清償日止，按年息百分之5計算之利息。(2)願
    供擔保請准宣告假執行。
二、被告辯稱：自認其所經營之環宇商行招牌於上開時地掉下砸
    中系爭車輛，致車輛受損之事實，惟原告之車係違規停放路
    邊，且當天係敏督利中度颱風來襲，因強風造成招牌掉落，
    屬不可抗力，不可歸責於被告云云。
    並聲明：原告之訴駁回。
三、得心證之理由
（一）原告主張系爭車輛為其所有，在上開時地因遭被告所經營
      之環宇商行招牌砸中，造成損壞之事實，為被告所不爭執
      ，被告雖以前揭情詞置辯，惟查，原有無違規停車，事屬
      原告是否違反相關道路交通安全法規之問題，與本件招牌
      掉落之賠償責任無關。又該環宇商行之招牌既係被告所設
      置，自應就該工作物之安全盡注意義務，被告既知颱風來
      襲，必將發生強風豪雨，即應注意確實檢查並確認招牌之
      安全性，以避免招牌在強風之吹拂下掉落，造成他人身體
      及財產之損傷，且依原告提出之案發當天照片所示，除被
      告設置之招牌外，其餘商家之招牌並未發生掉落之情形，
      故本院認為被告所辯招牌掉落為不可抗力云云，尚不足採
      。被告就招牌掉落砸中原告車輛之事件，應有過失。
（二）民法第184條規定：因故意或過失，不法侵害他人之權利
      者，負損害賠償責任。故意以背於善良風俗之方法，加損
      害於他人者亦同。原告之系爭車輛因被告之過失造成毀損
      ，被告之過失行為與原告之損害間，有相當之因果關係，
      原告本於侵權行為之法律關係，請求被告負賠償責任，自
      屬正當。
（三）玆計算原告請求之損害賠償金額如下：
      (1)系爭車輛修理費用：
        按民法第196條規定：不法毀損他人之物者，被害人得
        請求賠償其物因毀損所減少之價額。又按物被毀損時，
        被害人除得依民法第196條請求賠償外，並不排除民法
        第213條至第215條之適用。依民法第196條請求賠償物
        被毀損所減少之價額，得以修復費用為估定之標準，但
        以必要者為限，例如：修理材料以新品換舊品，應予折
        舊（最高法院77年度第9次民事庭會議決議(一)參見），
        查原告主張支出系爭車輛修理費77,000元，業據提出維
        修車歷及統一發票各二份在卷可稽，其中工資為50,384
        元，零件為26,616元，零件部分係以新品代替舊品，自
        應折舊，查原告車為92年1月核發使用執照，有使用執
        照一份可稽，至發生本件車禍時，已使用1年6個月（不
        滿1個月以1個月計算），依行政院（79）財字第0670
        號、臺（45）財字第1480號令公布之固定資產耐用年數
        表及固定資產折舊率表，自用小客車耐用年數為5年，
        每年折舊千分之369，折舊後零件費用為13,696元，加
        計工資後，原告得請求之修理費用為64,080元（計算方
        式如附表）。
      (2)計程車費及精神上損害賠償：
        原告固主張系爭車輛修理期間為1個月，其因無法使用
        車輛，每日雇計程車由湖口鄉住處至新竹市往返上班，
        單程車資為350元至400元，請求被告賠償云云，惟未提
        出證據以實其說，亦未證明其有捨大眾運輸工具而每日
        雇用計程車上下班之必要性，故此部分請求尚難准許。
        另法律上並未規定財產權受損得請求精神上之損害賠償
        ，故原告此部分請求亦乏依據。
四、從而，原告本於侵權行為之法律關係，訴請被告給付64,080
    元，及自起訴狀繕本送達翌日即94年3月25日起，至清償日
    止，按年息百分之五計算之利息之範圍內，核屬正當，應予
    准許。逾此部分，則無理由，應予駁回。
五、假執行之宣告：
    本件為簡易訴訟程序所為被告一部敗訴之判決，爰依民事訴
    訟法第389條第1項第3款之規定，就被告敗訴部分，依職權
    宣告假執行。至於原告敗訴部分，其假執行之聲請失其依據
    ，應予駁回。
六、訴訟費用負擔之依據：民事訴訟法第79條。
中　　華　　民　　國　　94　　年　　5 　　月　　31　　日
                  新竹簡易庭法  官  彭洪英
以上正本係照原本作成。
如對本判決上訴須於判決送達後20日內向本院提出上訴狀。
                            書記官  蔣淑君
中　　華　　民　　國　　94　　年　　5 　　月　　31　　日
附表
┌──────┬─────────────────────┬──────┐
│年      度  │更新零件費用折舊之計算（元以下四捨五入）  │備註        │
├──────┼─────────────────────┼──────┤
│第一年折舊  │26616x0.369＝9821                         │            │
├──────┼─────────────────────┼──────┤
│第二年折舊  │(00000-0000)x0.369×6／12＝3099           │            │
├──────┼─────────────────────┼──────┤
│折舊後金額  │00000-0000-0000＝13696                    │            │
└──────┴─────────────────────┴──────┘
